臺灣桃園地方法院刑事裁定　　　　　　 100年度聲字第1929號
聲明異議人
即　受刑人　丁俊德
送達代收人　林楊鎰律師
上列聲明異議人即受刑人丁俊德因犯偽造有價證券等案件，不服
臺灣桃園地方法院檢察署檢察官100 年度執字第5503號執行指揮
命令，聲明異議，本院裁定如下：
    主  文
異議駁回。
    理  由
一、聲明異議意旨如附件刑事聲明異議狀所載。
二、按受刑人或其法定代理人或配偶以檢察官執行之指揮為不當
    者，得向諭知該裁判之法院聲明異議，刑事訴訟法第484 條
    定有明文。次按犯最重本刑為5 年以下有期徒刑以下之刑之
    罪，而受6 個月以下有期徒刑或拘役之宣告者，得以新臺幣
    1,000 元、2,000 元或3,000 元折算1 日，易科罰金。但易
    科罰金，難收矯正之效或難以維持法秩序者，不在此限；第
    1 項至第4 項及第7 項之規定，於數罪併罰之數罪均得易科
    罰金或易服社會勞動，其應執行之刑逾6 月者，亦適用之刑
    法第41條第1 項、第8 項分別定有明文。準此，有期徒刑或
    拘役得易科罰金之案件，法院所諭知者，僅係易科罰金之折
    算標準而已，至於是否准予易科罰金，執行檢察官仍有依個
    案依前開法律規定裁量之權能，亦即執行檢察官得考量受刑
    人如不接受有期徒刑或拘役之執行，是否難收矯正之效，或
    難以維持法秩序，以作為其裁量是否准予易科罰金之憑據，
    非謂受刑人一有身體、教育、職業、家庭等諸項事由或暫時
    無法執行，執行檢察官即必然應准予易科罰金。另刑法第41
    條第1 項所謂之「難收矯正之效」、「難以維持法秩序」等
    ，均屬不確定法律概念，此乃係立法者賦予執行者能依具體
    個案，考量犯罪特性與情節及受刑人個人之特殊事由，據以
    審酌應否准予易科罰金。是以法律賦予執行檢察官此項裁量
    權，僅在發生裁量瑕疵之情況時，法院始有介入審查之必要
    。
三、經查：
  (一)聲明異議人即受刑人（下稱受刑人）丁俊德因偽造有價證券
    等案件，前經本院以民國99年度簡字第168 號判決判處應執
    行有期徒刑2 年，如易科罰金，以新臺幣1,000 元折算1 日
    ，嗣經檢察官上訴，由本院以99年度簡上字第864 號判決上
    訴駁回而確定，有上開本院99年度簡字第168 號刑事簡易判
    決書、99年度簡上字第864 號刑事判決書、臺灣高等法院被
    告前案紀錄表，以及臺灣桃園地方法院檢察署檢察官100 年
    執庚字第5503號執行指揮書（甲）各1 份等件在卷可考。而
    指揮執行受刑人刑罰之臺灣桃園地方法院檢察署檢察官認受
    刑人行使偽造信用卡，多次盜刷造成被害人損失重大，且犯
    行多達30次以上。如不發監執行所宣告之刑，難以收矯正之
    效，乃於100 年5 月31日傳喚受刑人到庭，並當庭駁回受刑
    人分期繳納易科罰金之聲請，且以100 年度執庚字第5503
    號執行指揮書令受刑人應執行有期徒刑2 年之宣告刑，此有
    該署聲請易科罰金案件審核表1 份、檢察官訊問筆錄2 份、
    上開執行指揮書1 份附卷可稽。
  (二)本院審酌受刑人丁俊德於98年5 月10日13時許，在台北縣板
    橋市（現改制為新北市板橋區○縣○○道二段7 號板橋火車
    站附近，與謝翰儒、王耀輝（另由本院以98年度訴字第947
    號判決各判處應執行有期徒刑2 年，如易科罰金，均以新臺
    幣1000元折算1 日）分別基於行使偽造信用卡、行使偽造私
    文書及意圖為自己不法所有之犯意聯絡，先由受刑人自廖茂
    男（另案偵辦中）處收受偽造信用卡共計20張，王耀輝復依
    丁俊德之指示均在偽造之信用卡上偽簽他人之簽名署押，以
    示該等偽造之信用卡之合法使用人為各該信用卡簽名所示姓
    名之人等，再由謝漢儒負責開車接送受刑人、王耀輝至多間
    特約商店，受刑人則負責把風，王耀輝即分別持上開偽造信
    用卡，佯以信用卡所有人之身分，向不知情之各該特約商店
    店員出示行使上開偽造之信用卡，使各該不知情之店員誤認
    係信用卡所有人本人持卡消費，以行使偽造之信用卡，王耀
    輝復均在信用卡消費簽帳單上之持卡人簽名處，偽造係各信
    用卡所示姓名之人之署名，嗣王耀輝再將偽造之信用卡簽帳
    單交付不知情之商家店員而行使之，足生損害於上開人等及
    發卡銀行、消費商店對信用卡消費管理之正確性，均使不知
    情之店員誤信王耀輝為該偽造信用卡之正當持有人而交付財
    物，得手後財物則交由受刑人變賣，受刑人並分別給付刷卡
    金額之百分之5 、百分之8 作為謝漢儒、王耀輝之報酬，渠
    等上開犯行多達30餘次，被害人、被害銀行及受詐騙店家亦
    甚多，係反覆從事偽造有價證券等犯罪。受刑人年輕力盛，
    大可循正當途徑獲取財物，詎反求一己之私，自廖茂男處取
    得偽造之信用卡後，竟指揮王耀輝、謝漢儒共同盜刷信用卡
    以詐取他人財物，此舉不僅造成被害商店之損失，更影響金
    融秩序甚鉅，執行檢察官因認本案受刑人所處之有期徒刑，
    如准予易科罰金，非但難收矯正之效，且難以維持法秩序，
    因此駁回受刑人易科罰金之聲請，核無不當。
  (三)至聲明意旨稱受刑人丁俊德育有2 名年幼子女需賴受刑人維
    持生活及正常親子關係之發展云云，唯以本案聲明異議人本
    案所提出之戶籍謄本及本院前揭確定判決而言，因非謂受刑
    人一有身體、教育、職業、家庭等諸項事由或暫時無法執行
    ，執行檢察官即必然應准予易科罰金，且是否符合「難收矯
    正之效」、「難以維持法秩序」之不准易科罰金要件，與受
    刑人有無身體、教育、職業、家庭等暫時無法執行事由屬於
    獨立之判斷事項，業如前述，故即使受刑人育有2 名年幼子
    女需扶養，又受刑人應盡父親之責以維持生活及正常親子關
    係之發展，但此等均係受刑人犯罪經判刑確定發監執行後，
    對於受刑人本人及家屬產生之負面影響，受刑人本難辭其咎
    ，尚難以此逕謂執行檢察官必須忽略刑法第41條但書所載「
    如不執行難收矯正之效」之審查要件；再者，受刑人入監執
    行有期徒刑2 年，如准予易科罰金，係以1,000 元折算1 日
    計算，易科罰金之金額高達73.1萬元，既有繳納該易科罰金
    金額之資力，自可於受刑人服刑期間內利用該筆款項支付扶
    養子女、配偶所需，並安頓其家庭經濟，足認受刑人入監服
    刑，尚不至使其全家生活陷入困境。從而，聲明異議人即受
    刑人以其家庭因素為由，主張檢察官執行指揮命令不當而聲
    明異議，亦屬無據。
四、綜上所述，聲明異議人即受刑人丁俊德既有前述倘不執行所
    宣告之刑，則難收矯正之效及難以維持法秩序之情形，且無
    執行顯有困難之情形，揆諸前揭說明，臺灣桃園地方法院檢
    察署檢察官所為駁回受刑人易科罰金之聲請，即無不當。受
    刑人以檢察官執行指揮之命令不當，聲明異議，為無理由，
    應予駁回。
五、依刑事訴訟法第486 條，裁定如主文。
中    華    民    國    100    年    6    月    15    日
                   刑事第五庭  法  官  張詠惠
以上正本證明與原本無異。
如不服本裁定，應於裁定送達後5 日內向本院提出抗告狀。
                               書記官  陳亭竹
中    華    民    國   100    年    6     月    20    日